---
title: "Comentários e cultura"
output:
    html_document:
    df_print: paged
theme: sandstone
---

```{r echo=FALSE, message=FALSE, warning=FALSE}
library(tidyverse)
library(here)
library(viridis)
library(GGally)
source(here::here("code/import_data.R"))
theme_set(theme_bw())

knitr::opts_chunk$set(tidy = FALSE,
                      fig.width = 6,
                      fig.height = 5)
```

```{r read}
dados = read_csv(
    here::here("data/participation-per-country.csv"),
    col_types = cols(
        .default = col_double(),
        site = col_character(),
        country = col_character(),
        geo = col_character(),
        four_regions = col_character(),
        eight_regions = col_character(),
        six_regions = col_character(),
        `World bank income group 2017` = col_character()
    )
) %>% 
    filter(usuarios > 200)
glimpse(dados)
```

Estamos interessados na relação entre quanto as pessoas de diferentes países comentam em questões dos outros. A proporção das pessoas do país que comentou nas questões de outros está medido na variável `comentaram_prop`. 

Considerando essa variável, queremos examinar a relação entre ela e o quão hierárquicas são as relações em um país (`PDI`). Queremos também levar em conta o quanto as pessoas daquele país têm acesso à Internet (`Internet`) e qual o tamanho da base de dados que detectamos daquele país (`usuarios`). 

## Examinando essa relação

Faça uma visualização que usa os princípios de eficácia no projeto de visualizações para facilitar as comparações que você acha que são as mais importantes para entendermos esse contexto.

```{r}
dados %>% 
    ggplot(aes(x = comentaram_prop, y = PDI, color = Internet, size = usuarios)) +
    geom_point(alpha = .67)+
    scale_colour_distiller(palette="YlOrRd") +
    scale_size_continuous(range = c(1, 10)) +
    labs(x = "Proporção de comentários", y = "PDI", title = "Relação entre a proporção de comentários\ne o quão hierárquicas são as relações em um país", color = "Acesso à Internet", size = "Quantidade de Usuários")
```

Podemos observar pela visualização acima, ao analisar a distribuição dos pontos em torno do eixo x e y, que a relação entre a proporção de comentários feitos por um país e o quão hierárquicas são as relações desse país é linear, moderada e negativa, pois é possível ver que quanto maior é a proporção dos comentários, menos hierárquicas são as relações deste país.

Ao considerar o quanto as pessoas do país têm acesso à Internet e a quantidade de usuários presentes na base de dados, que são representados no gráfico acima pela cor e tamanho do ponto, respectivamente. Vemos que, existe um aumento no percentual de acesso à Internet quando a proporção de comentários aumenta e o país tem um baixo PDI. E, analisando a quantidade de usuários na base de dados, observamos que, em geral, em um país quando se tem um maior percentual de acesso á Internet o número de usuários da base de dados é maior, a proporção de comentários desse país é maior e as relações desse país são menos hierárquicas. Além disso, é possível observar que nos países em que o número de usuários na bases de dados coletada é muito pequeno, a proporção de comentários também é menor e eles possuem relações mais hierárquicas.

## Outras formas de ver

Em seguida, faça 5 visualizações que usem as mesmas variáveis e também pontos, mas que sejam **menos eficazes** que a que você escolheu acima. 

```{r}
dados %>%
    na.omit() %>% 
    ggplot(aes(x = comentaram_prop, y = PDI, color = usuarios, size = Internet)) +
    geom_point(alpha = 0.67) +
    scale_colour_distiller(palette="YlOrRd") +
    labs(x = "Proporção de comentários", y = "PDI", title = "Relação entre a proporção de comentários\ne o quão hierárquicas são as relações em um país", color = "Quantidade de Usuários", size = "Acesso à Internet")
```

Nessa primeira visualização acima, foi utilizado o tamanho do ponto para representar o quanto as pessoas de um país tem acesso á Internet e a cor para o número de usuários da base de dados, e podemos ver que, fica bem difícil de analisar essas variáveis na relação entre a proporção de comentários dos usuários e as relações hierárquicas dos países pois a distribuição do número de usuários tem muitos valores pequenos.

```{r}
dados %>% 
    ggplot(aes(x = comentaram_prop, y = PDI, color = Internet, size = usuarios)) +
    geom_point(alpha = 0.67)+
    scale_colour_distiller(palette="Set1") +
    scale_size_continuous(range = c(1, 10)) +
    labs(x = "Proporção de comentários", y = "PDI", title = "Relação entre a proporção de comentários\ne o quão hierárquicas são as relações em um país", color = "Acesso à Internet", size = "Quantidade de Usuários")
```

Nessa segunda visualização acima, foi utilizado outra escala de cores para a proporção do acesso à Internet, e observamos que essa escala é boa para representar variáveis qualitativas nominais, que não é caso desses dados, então por isso, nesse gráfico é mais difícil de analisar o acesso à Internet na relação entre a proporção de comentários dos usuários e as relações hierárquicas dos países.

```{r}
dados %>% 
    ggplot(aes(x = comentaram_prop, y = PDI, color = Internet, size = usuarios)) +
    geom_point()+
    scale_colour_distiller(palette="YlOrRd") +
    labs(x = "Proporção de comentários", y = "PDI", title = "Relação entre a proporção de comentários\ne o quão hierárquicas são as relações em um país", color = "Acesso à Internet", size = "Quantidade de Usuários")
```

Nessa terceira visualização, acima, não foi utilizado o parâmetro alpha para mostrar a sobreposição dos pontos, dificultando a visualização dos pontos sobrepostos, e por isso essa visualização é considerada menos eficaz que a escolhida.

```{r}
dados %>% 
    ggplot(aes(x = comentaram_prop, y = PDI, color = Internet, size = usuarios)) +
    geom_jitter(alpha = 0.67, width = 0.3)+
    scale_colour_distiller(palette="YlOrRd") +
    labs(x = "Proporção de comentários", y = "PDI", title = "Relação entre a proporção de comentários\ne o quão hierárquicas são as relações em um país", color = "Acesso à Internet", size = "Quantidade de Usuários")
```

Nessa quarta visualização foi utilizado a função geom_jitter, que também pode ser utilizada para analisar a distribuição dos pontos, porém ela adiciona uma pequena quantidade de variação aleatória ao local de cada ponto. Com essas modificações é possível observar que fica muito mais difícil de ver uma relação entre a proporção de comentários dos usuários e o quão hierárquicas são as relações dos países.

```{r}
dados %>% 
    ggplot(aes(x = reorder(PDI, comentaram_prop), y = comentaram_prop, color = Internet, size = usuarios)) +
    geom_point()+
    scale_colour_distiller(palette="YlOrRd") +
    labs(x = "PDI", y = "Proporção de comentários", title = "Relação entre a proporção de comentários\ne o quão hierárquicas são as relações em um país", color = "Acesso à Internet", size = "Quantidade de Usuários")
```

Na quinta visualização acima, foi ordenado a variável PDI por proporção de comentários, a distribuição dos pontos em torno dos eixos x e y ficou melhor, porém dificultou a visualização dos valores da escala do eixo x (PDI).

## Bônus

Inclua o continente dos países (`six_regions`) na visualização.

```{r}
dados %>% 
    filter(!is.na(six_regions))%>% 
    ggplot(aes(x = comentaram_prop, y = PDI, color = Internet, size = usuarios)) +
    geom_point(alpha = .67)+
    scale_colour_distiller(palette="YlOrRd") +
    scale_size_continuous(range = c(1, 10)) +
    facet_wrap(~six_regions, scales="free", ncol = 2) +
    labs(x = "Proporção de comentários", y = "PDI", title = "Relação entre a proporção de comentários\ne o quão hierárquicas são as relações em um país", color = "Acesso à Internet", size = "Quantidade de Usuários")
```

A visualização acima mostra uma forma de analisar a relação entre as variáveis pelo continente dos países.

