---
title: "FPCC II - Laboratório 3.2 - Comentários e cultura"
author: "Narallynne Maciel de Araújo"
date: "18 de Maio de 2020"
output:
    html_document:
    df_print: paged
theme: sandstone
---

```{r echo=FALSE, message=FALSE, warning=FALSE}
library(tidyverse)
library(here)
library(viridis)
library(ggplot2)
library(dplyr)
install.packages("hrbrthemes")
library(hrbrthemes)
install.packages("plotly")
library(plotly)
install.packages("leaflet")
library(leaflet)
source(here::here("code/import_data.R"))
theme_set(theme_bw())

knitr::opts_chunk$set(tidy = FALSE,
                      fig.width = 6,
                      fig.height = 5)
```

```{r read}
dados = read_csv(
    here::here("data/participation-per-country.csv"),
    col_types = cols(
        .default = col_double(),
        site = col_character(),
        country = col_character(),
        geo = col_character(),
        four_regions = col_character(),
        eight_regions = col_character(),
        six_regions = col_character(),
        `World bank income group 2017` = col_character()
    )
) %>% 
    filter(usuarios > 200)
glimpse(dados)
```

## Utilização do gráfico interativo com ggplotly()

- Para visualização das informações dos gráficos a seguir, foi utilizada a bilbioteca plotly com o ggplotly() que trasnforma qualquer ggplot2 em gráficos interativos. 
Ao passar o mouse pelos dados do gráfico, as informações são reveladas. No canto superior direito, apresenta-se um menu interativo, onde é possível salvar o gráfico em .png, aplicar zoom em uma determinada área, selecionar uma área determinada do gráfico, dentre outras opções. Dando clique duplo em algum ítem da legenda, é possível ocultar ou revelar informações a respeito daquele ítem específico.

# Questão 1
Estamos interessados na relação entre quanto as pessoas de diferentes países comentam em questões dos outros. A proporção das pessoas do país que comentou nas questões de outros está medido na variável `comentaram_prop`. 

Considerando essa variável, queremos examinar a relação entre ela e o quão hierárquicas são as relações em um país (`PDI`). Queremos também levar em conta o quanto as pessoas daquele país têm acesso à Internet (`Internet`) e qual o tamanho da base de dados que detectamos daquele país (`usuarios`). 

## Examinando essa relação

Faça uma visualização que usa os princípios de eficácia no projeto de visualizações para facilitar as comparações que você acha que são as mais importantes para entendermos esse contexto.


```{r echo=TRUE,fig.height=5, fig.width=9}

p<- dados %>% na.omit() %>%
    ggplot(aes(x = reorder(PDI, comentaram_prop), y = comentaram_prop,
               site = site, PDI=PDI,
               fill = six_regions,  país = country,
               usuarios=usuarios, size = Internet))+
    geom_point(alpha=0.7, color="black", stroke=0.3)+
    labs(title = "Comentários realizados entre países", 
         x = "PDI (Índice das Distâncias de Poder)", 
         y = "Proporção de comentários dos países", 
         fill = "Continentes (cores)/", 
         size = "Acesso à Internet (tamanho)") +
    theme(legend.text = element_text(size = 10), axis.text.x = element_text(angle = 90, hjust = 1))
  
ggplotly(p, tooltip = c("site", "comentaram_prop", "PDI", "país","usuarios", "Internet"))
```
- Discussão: 

Examinando (i) a relação entre a proporção das pessoas dos países que comentaram nas questões de outros (ii) com o quão hierárquicas são as relações nos países (PDI). O PDI (Power Distance Index - Índice das Distâncias de Poder), segundo [este site](https://hi.hofstede-insights.com/national-culture), "expressa o grau em que os membros menos poderosos de uma sociedade aceitam e esperam que o poder seja distribuído de maneira desigual", ou seja, quanto maior o PDI, maior a aceitação das pessoas em haver uma hierarquia na desigualdade de poder e, quanto menor o PDI, mais as pessoas se esforçam para igualar a distribuição desse poder. 

1 - conforme mostra o gráfico, à primeira vista, os continentes podem ser vistos como grupos. O grupo da Europa Central e Ásia (cor verde) apresenta maior porporção de comentários em outros países, como também apresentam os menores índices de PDI, enquanto que os países do grupo do Oriente Médio e norte da África (cor azul), sul da Ásia (cor violeta), grande parte da América (cor rosa) e uma parcela do leste da Ásia/Pacífico (cor marrom) apresentam menores porporções de comentários e os maiores PDIs. Isso leva a uma primeira conclusão de que países europeus (desenvolvidos), comentam mais nas questões de outros países e possuem maior pensamento de igualdade entre poderes (PDI). Por outro lado, grande parte dos países subdesenvolvidos comentam menos e se preocupam menos com a hierarquia de poderes. 

2 - Curioso destacar que os países Coréia do Sul e China (PDI 60 e 80, resptivamente e proporção 0.1, ambos StackOverflow) são os que menos se importam com a igualdade entre poderes (PDI) e os que menos comentam. Em relação a China, isso pode se dar pelo fato de que a [China](https://pt.wikipedia.org/wiki/China#Pol%C3%ADtica) é um país com regime autoritário, principalmente em relação ao uso da internet, onde apenas 38.3 possuem acesso à Internet, considerando a China o país mais populoso do planeta. 

3 - Quanto ao número de usuários dos sites com acesso à Internet (à primeira análise), os 5 continentes, exceto o Sul da Ásia (violeta) que corresponde à Índia, possuem tamanhos semelhantes quanto ao acesso. O Egito possui maior acesso, com índice 95 (Usuários SuperUser 333 X 1965 StackOverflow), PDI 70 e proporção de 0.1 de comentários. A Índia, possui o menor acesso, apenas 10.1 (Usuários SuperUser 8921 X 70970 StackOverflow), PDI 77 e proporção 0.1 de comentários. Em relação ao Egito, a Índia possui em torno de 36 vezes mais usuários no StackOverflow, por exemplo. Porém, o índice de aceso à Internet é o menor. Ambos os PDI são altos e a proporção de comentários são semelhantes. Já os países com PDI baixo e alto índice de proporção nas contribuições (como por exemplo, os do grupo da Europa e Ásia central) possuem índices de acesso de médio a alto. Conclui-se que há uma certa desproporção do acesso à Internet X Usuários nos países com maiores índices de PDI e menores índices de proporção de contribuição. Por outro lado, há um certo equilíbrio no acesso à Internet dos países com PDIs menores e maiores contribuições.

```{r echo=TRUE}

medianaInternet <- dados %>% na.omit() %>% summarise(mediana = median(Internet))
minInternet <- dados %>% na.omit() %>% summarise(minimoInternet = min(Internet)) 
maxInternet <- dados %>% na.omit() %>% summarise(maximoInternet = max(Internet))
valores_internet <- c(minInternet, medianaInternet, maxInternet)
print(valores_internet)
```


# Questão 2
## Outras formas de ver

5 visualizações que usem as mesmas variáveis e também pontos, mas que são **menos eficazes** que a de cima.

- O gráfico G1 mostra uma visualização não linear das mesmas informações que o gráfico anterior. Embora o PDI esteja ordenado, facilitando a análise entre as variáveis, a visualização não é tão amigável.
```{r echo=TRUE,fig.height=5, fig.width=9}

p1<- dados %>% na.omit() %>%
    ggplot(aes(x = reorder(PDI, PDI), y = comentaram_prop,
               site = site, PDI=PDI,
               fill = six_regions,  país = country,
               usuarios=usuarios, size = Internet))+
    geom_point(alpha=0.7, color="black", stroke=0.3)+
    labs(title = "G1 - Visualização não linear", 
         x = "PDI (Índice das Distâncias de Poder)", 
         y = "Proporção de comentários dos países", 
         fill = "Continentes (cores)/", 
         size = "Acesso à Internet (tamanho)") +
    theme(legend.text = element_text(size = 10), axis.text.x = element_text(angle = 90, hjust = 1))
  
ggplotly(p1, tooltip = c("site","PDI", "comentaram_prop", "país","usuarios", "Internet"))
```

- No gráfico G2, as cores dos países no gráfico encontram-se sem delimitação. Isso gera dificuldade de visualização, como também para encontrar informações a respeito de determinados países que se sobrepõem a outros, como Marrocos (StackOverflow) e Egito (SUperUser), ambos com PDI valor 70. 
```{r echo=TRUE,fig.height=5, fig.width=9}
p2<- dados %>% na.omit() %>%
    ggplot(aes(x = reorder(PDI, comentaram_prop), y = comentaram_prop,
               site = site, PDI=PDI,
               colour = six_regions,  país = country,
               usuarios=usuarios, size = Internet))+
    geom_point()+
    labs(title = "G2 - Comentários realizados entre países", 
         x = "PDI (Índice das Distâncias de Poder)", 
         y = "Proporção de comentários dos países", 
         colour = "Continentes (cores)/", 
         size = "Acesso à Internet (tamanho)") +
    theme(legend.text = element_text(size = 10),axis.text.x = element_text(angle = 90, hjust = 1))
  
ggplotly(p2, tooltip = c("site","PDI", "comentaram_prop", "país","usuarios", "Internet"))
```
- O Gráfico G3 apresenta as informações separadas por cada país. Apesar de mostrar o continente a que àquele país pertence, nós, seres humanos, não conseguimos distinguir mais que 6 ou 9 cores, tornando a visualização difícil de ser analisada. 
```{r echo=TRUE,fig.height=5, fig.width=9}
p3<- dados %>% na.omit() %>%
    ggplot(aes(x = reorder(PDI, comentaram_prop), y = comentaram_prop, 
               fill = country,  continentes = six_regions, size = Internet, 
               site = site, usuarios=usuarios))+
    geom_point(alpha=0.7, color="black", stroke=0.3)+
    labs(title = "G3 - Comentários realizados entre países", 
         x = "PDI (Índice das Distâncias de Poder)", 
         y = "Proporção de comentários dos países", 
         fill = "Países (cores)/", 
         size = "Acesso à Internet (tamanho)") +
    theme(legend.text = element_text(size = 10),axis.text.x = element_text(angle = 90, hjust = 1))
  
ggplotly(p3, tooltip = c("site","PDI", "comentaram_prop", "continentes", "country","usuarios", "Internet"))
```

- O gráfico G4 apresenta novamente as informações separadas por cada país (cores) e os continentes pelo formato, além de não estarem delimitados em relação as cores. Novamente o mesmo problema do G3, com o agravante de ter que verificar os continentes seguindo uma informação a mais (formas), sem relacionar com a variável Internet. 
```{r echo=TRUE,fig.height=5, fig.width=9}
p4<- dados %>% 
    #filter(site == "StackOverflow") %>%
    ggplot(aes(x = reorder(PDI, comentaram_prop), y = comentaram_prop, color = country, shape = six_regions, net = Internet, usu = usuarios)) +       
    geom_point() +
    labs(title = "G4 - Relação de comentários entre países", x = "PDI (Índice de Distância de Poder)", y = "Proporção de comentários entre países") +
    theme(axis.text.x = element_text(angle = 90, hjust = 1))

ggplotly(p4, tooltip = c("PDI", "comentaram_prop", "net","usu", "country"))
```

- O gráfico G5 não exibe legenda, embora as informações estejam dentro dos quadros dinâmicos em cada dado no gráfico. A falta de cores para diferenciar as informações é o agravante desse gráfico. Uma vez que existem muitas categorias a serem verificadas, é importante que hajam cores para destacar as informações que possam ajudar na análise.   
```{r echo=TRUE,fig.height=5, fig.width=8}

p5<- dados %>% na.omit() %>%
    ggplot(aes(x = reorder(PDI, comentaram_prop), y = comentaram_prop,
               site = site, PDI=PDI,
               color = six_regions,  país = country,
               usuarios=usuarios, size = Internet))+
    geom_point(alpha=0.7, color="black", stroke=0.3)+
    labs(title = "G5 - Comentários realizados entre países", 
         x = "PDI (Índice das Distâncias de Poder)", 
         y = "Proporção de comentários dos países") +
    theme(legend.text = element_text(size = 10), axis.text.x = element_text(angle = 90, hjust = 1))
  
ggplotly(p5, tooltip = c("site", "comentaram_prop", "PDI", "país","usuarios", "Internet"))
```
